【裁判字號】    97,抗,84
【裁判日期】    970718
【裁判案由】    本票裁定強制執行
【裁判全文】
臺灣臺南地方法院民事裁定                97年度抗字第84號
抗  告  人  乙○○
相  對  人  中租迪和股份有限公司
法定代理人  甲○○
抗告人因與相對人中租迪和股份有限公司間就本票准許強制執行
事件，對於中華民國97年5月21日本院97年度司票字1872號裁定
提起抗告，本院裁定如下：
    主  文
抗告駁回。
抗告程序費用新台幣壹仟元由抗告人負擔。
    理  由
一、按抗告為受裁定之當事人或其他訴訟關係人，對於裁定聲明
    不服之方法，若非受裁定之當事人或其他訴訟關係人，即不
    得為之（最高法院四十四年台抗字第一○四號判例參照）。
    申言之，對於裁定必須為「受裁定」之人始有抗告權，如非
    「受裁定」之人，縱屬訴訟關係人，亦不能認其有抗告權之
    存在。
二、抗告意旨略以：抗告人乙○○係第三人億儕企業股份有限公
    司（下稱億儕公司）之員工，億儕公司、鉅都公司、展和公
    司之實際負責人為張淑媛、侯政廷二人，該二人設計乙○○
    擔任展和股份有限公司（下稱展和公司）之人頭董事長，並
    盜刻乙○○之印章、取得其身分資料，惡意詐騙乙○○為保
    證人，簽本票、詐領支票、向銀行、錢莊借貸，張淑媛、侯
    政廷係惡意詐欺，乙○○已對台南地方法院檢察署提起刑事
    告訴，目前尚在偵查中，為此提起抗告，求為廢棄原裁定等
    語。
三、經查：
  (一)本件相對人主張其執有以展和公司、法定代理人乙○○為發
    票人，儕憶公司背書之如原裁定附表所示之系爭本票，並免
    除作成拒絕證書，詎屆期提示未獲付款，依票據法第123 條
    聲請裁定許可強制執行等情，已據提出系爭本票為證，而依
    本票之記載形式上觀察，其已具備本票有效要件。
  (二)抗告人固抗辯其為張淑媛、侯政廷二人詐騙擔任展和公司之
    人頭董事長云云，然查：相對人請求准許本票裁定之對象為
    展和公司，原審裁定亦係以發票人展和公司為相對人，抗告
    人乙○○僅係展和公司之法定代理人，其個人與展和公司為
    不同之法律上權利主體，抗告人乙○○並非原裁定之當事人
    或訴訟關係人，亦非權利直接受侵害者，其以個人名義提起
    抗告，並不合法，應予駁回。
四、結論：本件抗告為不合法，依非訟事件法第46條、第21條第
    2項、第24條第1項，民事訴訟法第495條之1第1項、第444條
    第1項前段、第78條，裁定如主文。
中    華    民    國    97    年    7     月    18    日
                          民事第二庭  法  官  蔡孟珊
以上正本係照原本作成。
不得再抗告。
中    華    民    國    97    年    7     月    18    日
                                      書記官  吳幸芳
非訟事件法第45條第1項：
抗告法院之裁定，以抗告不合法而駁回者，不得再為抗告。但得
向原法院提出異議。


司法院資訊處製作；財團法人民間司法改革基金會備份。
